【裁判字號】    88,上易,2342
【裁判日期】    890428
【裁判案由】    詐欺
【裁判全文】
臺灣高等法院高雄分院刑事判決          八十八年度上易字第二三四二號
    上  訴  人
    即  被  告  甲○○
右上訴人因詐欺案件，不服臺灣高雄地方法院八十八年度易字第二四０六號中華民國
八十八年十月三十日第一審判決（起訴案號：臺灣高雄地方法院檢察署八十八年度偵
字第二一二一號），提起上訴，本院判決如左：
      主      文
上訴駁回。
      事實及理由
一、本案經本院審理結果，認原審判決之認事用法及量刑，均無不當，應予維持，並
    引用原審判決書所記載之事實、証據及理由。
二、上訴人即被告甲○○上訴意旨雖又辯稱：伊並無詐欺犯意，伊租車後第九日車輛
    即失竊，嗣因聯絡不到告訴人楊麗卿、又不知車號，故未報案之後，告訴人要伊
    賠償新台幣七萬五千元，伊無法一次付清云云。
三、惟查，被告係於八十七年十二月二十日向告訴人楊麗卿承租計程車，於檢察官偵
    查中供稱計程車於八十八年一月十日發現失竊云云，距其租車時有二十一日、是
    其所供租車後九日失竊，參以被告未曾向警方報案，顯見失竊之說，非真實可採
    。且被告承租之計程車，係靠行在嘉壽計程車行，如不知車主住址、亦可向嘉壽
    計程車行查詢，乃不此之圖，任意以聯絡不到車主搪塞、尚難採信。被告僅付二
    千元押租金，將計程車開走後，嗣即避不見面，亦不將車交還。是其於租車時即
    有不法利益之詐欺犯意甚明。上訴意旨否認犯罪，為無理由，應予駁回。
據上論斷，應依刑事訴訟法第三百六十八條，第三百七十三條，判決如主文。
本案經檢察官張其主到庭執行職務。
中    華    民    國     八十九     年       四       月     二十八     日
                              臺灣高等法院高雄分院刑事第五庭
                                  審判長法官  吳水木
                                        法官  陳朱貴
                                        法官  洪慶鐘
右正本證明與原本無異。
不得上訴。
                                      書記官  陳金卿
中    華    民    國     八十九     年       五       月      一        日
                                                                       Ｇ
臺灣高雄地方法院刑事判決      八十八年度易字第二四六號
    公訴人  臺灣高雄地方法院檢察署檢察官
    被  告  甲○○  男二十八歲（民國○○年○月○○日生）
                    住高雄市○○○路九五巷六之四號
                    身分證統一編號：Ｚ000000000號
右列被告因詐欺案件，經檢察官提起公訴（八十八年度偵字第二一二一號），本院判
決如左：
    主  文
甲○○以詐術得財產上不法之利益，累犯，處有期徒刑參月。
    事  實
一、甲○○前因傷害罪，於民國八十四年十月九日經判處有期徒刑二月確定，於八十
    五年二月十六日易科罰金執行完畢。又因妨害兵役治罪條例案件，於八十五年四
    月二十二日經判處拘役二十日確定。
二、甲○○並無租車之真意，竟基於詐欺得利之犯意，於八十七年十二月二十日，在
    高雄市○○路與河東路口，向楊麗卿佯稱：願以每日新台幣（下同）六百元之代
    價承租計程車等語，致楊麗卿陷於錯誤，與甲○○約定每三日交付一次租金，並
    以其夫乙○○之名義簽立契約書，而於收受甲○○交付之二千元押金後，將乙○
    ○名下之ＹＡ九九三號營業用小客車一輛交付予甲○○使用。甲○○於取得該車
    後即未再依約給付租金，而得有使用該車之不法利益（相當於每日六百元之財產
    上不法利益）。迄於八十八年四月一日乙○○經人告知，始於高雄市小港區尋獲
    該車。
三、案經台灣高雄地方法院檢察署檢察官偵查起訴。
    理  由
一、訊據被告甲○○固坦承於右揭時地租得ＹＡ九九三號計程車，且僅於租車時支付
    二千元即未再付租金。惟矢口否認犯罪，辯稱：系爭計租車遭人竊走云云。惟查
    右揭事實，業據乙○○指訴在卷，並有租車契約書影本在卷可佐，復以：
    （一）、被告空言系爭計程車已失竊，惟不僅未曾報案（參被告歷次筆錄），更
            未曾通知車主或承租人（參乙○○歷次筆錄）。而由歷次庭訊時，被告
            忽而稱：發現車子不見後，伊曾去找車主，車主說未將車牽回，伊要求
            車主報案，但車主不願報遺失，後來車主就告到法院云云（參本院八十
            八年八月二十二日筆錄；若依此說詞，被告應知如何聯絡車主）；忽而
            又稱：車主之電話碼係留在車上，車子遺失後遂找不到車主，且伊記不
            得車號云云（參本院八十八年十月二十八日筆錄），前後說詞反覆矛盾
            ，已見其情虛，況告訴人亦堅稱未阻止被告報案。足見所謂失竊云云，
無非係被告卸責之詞。
    （二）、又契約上雖戴明每二日交付一次租金，惟實際上係約定每間隔三日應繳
            交租金一次（本院八十八年六月二十八日乙○○筆錄）。而依被告所述
            ，其於八十八年一月十日發現系爭計程車失竊（參偵卷第十九頁），然
            其自租得系爭車輛之日起直到八十八年一月十日止，於將近二十日之期
            間內，該車既未失竊，何以被告亦未支付分文租金予出租人？實則，被
            告既以該車營業而有收入，每日租金復僅區區六百元，並非數十或數百
            萬之鉅款，斷無於租得車輛後因故周轉不靈以致無法支付之理。被告卻
            於取車後即置之不理，分文未付，足信租車云云僅為詐術，其於租車之
            時，實即已無依約交款之真意。
    綜上所述，本案事證明確，被告犯行堪予認定。
二、核被告甲○○所為，係犯刑法第三百三十九條第二項之詐欺得利罪。又被告前因
    傷害罪，於八十四年十月九日經判處有期徒刑二月確定，於八十五年二月十六日
    易科罰金執行完畢，其於執行完畢後五年以內，再犯本件有期徒刑以上之罪，為
    累犯，應依法加重其刑。爰審酌被告之品性、犯罪之目的、手段、所生損害、犯
    罪後之態度及其他一切情狀，量處主文所示之刑。
三、又被告雖另因「於八十六年三月間參加互助會，並於同年五月間得標後即不知去
    向」，而經起訴涉犯詐欺罪（八十八年偵字第六三九八號），惟查該另案與本案
    形態不同（一為互助會，一為租車）、犯罪構成要件不同（一為詐欺取財，一為
    詐財得利）、且時間相差達一年餘，故難認二案有何裁判上一罪之關係，併此敘
    明。
據上論斷，應依刑事訴訟法第二百九十九條第一項前段，刑法第三百三十九條第二項
、第一項、第四十七條，罰金罰鍰提高標準條例第一條前段，判決如主文。
本案經檢察官王啟明到庭執行職務。
中      華      民      國    八十八    年      十      月      三十    日
                                  臺灣高雄地方法院刑事第六庭
                                      法  官  洪碩垣
右正本證明與原本無異。
如不服本判決，應於判決送達後十日內，向本院提出上訴狀。
                                      書記官  高惠珠
中      華      民      國    八十八    年      十一    月        三    日
附錄本案論罪科刑法條全文
刑法第三百三十九條
意圖為自己或第三人不法之所有，以詐術使人將本人或第三人之物交付者，處五年以
下有期徒刑、拘役或科或併科一千元以下罰金。
以前項方法得財產上不法之利益或使第三人得之者亦同。
前二項之未遂犯罰之。


司法院資訊處製作；財團法人民間司法改革基金會備份。
